# 募集资金使用情况对照表填写问题

提问人：perrypengli1988 时间：2023-02-09 22:30:03
版主好，如下问题想请教下：
上市公司募投项目在去年年中转固，但是因为是重资产资产，收入还没有起来，导致当年的净利润为负数；同时还有一个情况，当年在计算承诺效益时，并没有考虑募投资金的财务费用，请问，在披露“本年度实现的效益”时，是否可以把财务费用剔除？
谢谢！

回答人：chenyiwei
“募投资金的财务费用”具体是指什么？当初承诺收益的计算口径是什么？

提问人：perrypengli1988 时间：2023-02-14 23:36:55
发行可转债的利息，该可转债募集的资金已实际用到了该项目上；承诺收益的计算口径没有把可转债的利息考虑进去

回答人：chenyiwei
如是，则募集资金对应的财务费用（利息支出）可以扣除。